臺灣新竹地方法院交通事件裁定　　　　 96年度交聲字第182號
異　議　人
即受處分人　甲○○
上列異議人即受處分人因違反道路交通管理處罰條例案件，對於
交通部公路總局新竹區監理所中華民國96年6月6日所為之處分（
原處分案號：竹監營字第裁50-E00000000號），聲明異議，本院
裁定如下：
    主  文
異議駁回。
    理  由
一、按汽車駕駛人，駕駛汽車經測試檢定有下列情形之一者，處
    新臺幣（下同）1萬5千元以上6萬元以下罰鍰，並當場移置
    保管該汽車及吊扣其駕駛執照1年；因而肇事致人受傷者，
    並吊扣其駕駛執照2年；致人重傷或死亡者，吊銷其駕駛執
    照，並不得再考領：一、酒精濃度超過規定標準，道路交通
    管理處罰條例第35條第1第1款定有明文。
二、本件異議人即受處分人甲○○於民國96年5月27日飲用酒類
    後，於當日下午14時40分許，騎乘車號TZS-008號輕型機車
    ，行經新竹縣竹北市○○○路193號前，適為在該處擔服取
    締酒測勤務之新竹縣警察局保安隊員賀華正發現攔停施以酒
    精濃度測試，測得其呼氣所含酒精濃度達每公升0.36毫克，
    遂以受處分人有違反前揭道路交通管理處罰條例第35條第1
    項第1款之行為掣單舉發，受處分人雖於96年6月11日應到案
    日期前向原處分機關提出申訴，原處分機關仍依道路交通管
    理處罰條例第35條第1項第1款及違反道路交通管理事件統一
    裁罰基準表之規定，裁受處分人罰鍰1萬5千元，並吊扣其汽
    車駕駛執照12個月。
三、受處分人固不否認有飲酒後於前述時間，騎乘前述車號機車
    ，行經前述地點之事實，惟具狀辯稱：伊未領有機車駕駛執
    照而騎乘機車，規定處6千元以上1萬2千元以下罰鍰，伊因
    機車駕駛執照已遭吊銷，無從繳送機車駕駛執照供吊扣；伊
    洽原處分機關要求以「無照駕駛」裁罰，惟原處分機關拒絕
    受領「無照駕駛」罰鍰，竟要求伊繳交其他種類之駕駛執照
    供吊扣，惟伊並非酒後駕駛營業大客車（聲明異議狀誤載為
    營業大貨車）遭舉發，原處分機關要求繳送營業大客車駕駛
    執照，有違法理，且將致伊1年期間無法工作維繫生活，處
    罰太過云云。
四、按汽車駕駛人取得高一級車類之駕駛資格者，應換發駕駛執
    照，並准其駕駛較低級車類之車輛，其規定如下：一、…。
    二、已領有大客車駕駛執照者，得駕駛大貨車、代用大客車
    、大客貨兩用車、曳引車、小型車、輕型機器腳踏車。…。
    三、已領有大貨車駕駛執照者，得駕駛小型車、輕型機器腳
    踏車，道路交通安全規則第61條第1項第3款定有明文。是受
    處分人雖未領有輕型機車駕駛執照，仍得騎乘輕型機車上路
    ，尚與無照駕駛輕型機車之情形不同。次按道路交通管理處
    罰條例第21條第2項所稱之持照條件係指駕駛人取得駕車之
    行車條件，除前條規定外，包括下列規定：一、汽車駕駛人
    應依駕駛執照所載之持照條件駕車…，道路交通安全規則第
    61條之1第1款亦定有明文；而吊扣駕駛執照係就相關違規行
    為對道路交通秩序之維護與道路交通安全產生較大影響者之
    規範，用以限制該人繼續駕車行駛道路之權利，屬於駕駛人
    行為，並不因所持駕駛執照種類不同而有差異。經查，本案
    受處分人之機車駕駛執照已於95年3月12日逕行註銷，目前
    持有營業大客車駕照（吊扣執行中），此有交通部公路總局
    新竹區監理所96年8月10日竹監營字第0960012675號函附卷
    可稽，揆諸上開說明，受處分人酒後騎乘輕型機車行駛於道
    路，尚非屬無照駕駛，惟其騎乘機車經測試檢定酒精濃度超
    過規定標準，違反道路交通管理處罰條例第35條第1第1款之
    規定，要屬駕駛人行為，並不因所持駕駛執照種類不同而有
    差異，是受處分機關裁處吊扣其營業大客車駕照，於法並無
    不合，受處分人以上揭情詞置辯，殊無可採。本件事證明確
    ，受處分人前開違規行為堪以認定。
五、綜上所述，受處分人確有在前揭時地駕駛汽車經測試檢定酒
    精濃度超過規定標準之違規行為，從而原處分機關乃依前揭
    道路交通管理處罰條例第35條第1項第1款及違反道路交通管
    理事件統一裁罰基準表之規定，裁處受處分人罰鍰1萬5千元
    ，並吊扣其汽車駕駛執照12個月，核無違誤，本件受處分人
    之異議為無理由，自應將其異議駁回。
據上論斷，應依道路交通案件處理辦法第19條，裁定如主文。
中　　華　　民　　國　　 96　　年　　8　　月　　30　　日
                  交通法庭法　官　吳靜怡
以上正本證明與原本無異。
如不服本裁定，應於裁定送達後5日內向本院提出抗告狀。
中　　華　　民　　國　　 96　　年　　8　　月　　30　　日
                          書記官　馮玉玲
